

Malaury Keslick

Webentwickleringenieurin

Kontakt

mkeslick.pro@gmail.com

(+33)602-224-353

Buchs, St. Gallen, Schweiz

linkedin.com/in/malaurykeslick

Fachkenntnisse

- MERN stack: MongoDB, Express, React, Node.js / JavaScript, Typescript, HTML, CSS:
- Storybook, Electron, Python, Cloud-Technologien und deren NLU/NLP-Dienste;
- Git, JetBrains-Suite, Shell, Linux und Cmd.

Soziale Kompetenzen

- Schnelle Auffassungsgabe und Neugierde;
- Teamarbeit und gute Kommunikationsfähigkeiten;
- Französisch (Muttersprache), Englisch (fließend), Deutsch (Iernend – intermediär).

Ausbildung

Telecom Nancy

Ingenieur-Master-Abschluss in Informatik, spezialisiert auf Softwareentwicklung. Ehrenamtliche Tätigkeit in verschiedenen Clubs und Vereinigungen. Nancy, Frankreich | 2018 - 2021

Vorbereitungsklasse für Höhere Wissenschaftliche Schulen

Spezialisiert auf Mathematik und Physik. Vorbereitung auf internationale Aufnahmeprüfungen. Troyes, Frankreich | 2016 - 2018

Wissenschaftliches Abitur | 2016

Über mich

Ich bin eine junge und kreative französische Software- und Webentwicklungsingenieurin mit drei Jahren Erfahrung. Mit einem besonderen Interesse daran, die Welt in Bereichen wie Umweltschutz, Gesundheitswesen, Bildung und Förderung des sozialen Fortschritts zu verbessern, suche ich eine Vollzeitstelle im Schweizer Kanton St. Gallen, in Liechtenstein oder in der österreichischen Region Vorarlberg, alternativ remote.

Berufserfahrung

Sopra Steria Al Team | Junior Web Engineer März 2021 – Januar 2024

- Entwicklung und Wartung von Anwendungen der Sopra Steria
 Alive Intelligence. MERN stack & Javascript & Typescript &
 HTML & CSS+ IBM Watson Diensten | Durchgehend
- <u>Forschungs- und Entwicklungsprojekt zu einem Analyse- und Optimierungstool für das Chatbot-Training</u>. Python | Mär. bis Aug. 2021
- <u>Frontend-Entwicklung eines Chatbot-POCs für Airbus</u>.
 Javascript & Vue.js + AWS-Ressourcen & Jenkins-Deployment-System | Sept. bis Dec. 2021
- <u>Gelegentliche Unterstützung des BPM-Teams bei Frontend-Projekten</u>. Javascript & *Vue.js*

Loria | Praktikum Sommer 2020

Chatbot-Entwicklung mit Google Cloud Platform-Diensten für das COAST-Team des französischen IT-Forschungslabors Loria. *Python*

IT-Projekte

Waldbrandmodellierung | 2018

Python

Forschungsprojekt am Loria - Qualitätsbewertung von Wikipedia-Beiträgen | 2020

SQL + Java + C

Flugvergleichsanwendung | 2019

Java/JavaFX

Podcast-Übertragungsanwendung | 2019

Englisch-Lernanwendung | 2020

Java + Assembler

Erstellung eines Compilers für die Sprache Algol60 | 2019-2020

Juvu i Assembler Erstellung eines compliers für die Sprüche Algoloo (2010-2020

MERN + Electron.js Personalisierte To-Do-Listen-Desktop-Anwendung | Aktuell

React + Next.js Webportfolio-Entwicklung | Aktuell